---
title: "Лабораторная работа 2"
output: html_notebook
editor_options: 
  markdown: 
    wrap: 72
---

Четвергов Матвей, номер 27 (варианты 27, 15)

_trades.RData_
Файл содержит данные Евростата о импорте и экспорте товаров партнеров Евросоюза (значения указаны в Евро).

### Задание 1.

27. Используйте файл Payment_and_value_of_Care-Hospital.csv
На основе имеющихся данных создайте dataframe, агрегирующий информацию о количестве детских больниц в городах США. Dataframe должен содержать 5 колонок: название штата, название округа, название города, количество детских больниц в этом городе и количество детских больниц в которых осуществляется экстренная медицинская помощь.

Отсутсвтует информация по больницам с экстренной помощью, в связи с этим, параметр количества больниц с экрстренной помощью не включён в итоговый dataframe. Исходный файл был найден без проблем с разделителями, данные всё те же.

```{r}
dataframeStart <- read.csv("C:/Users/79130/Desktop/Payment_and_Value_of_Care-Hospital.csv", sep = ',')

#По идентификатору выберем детские больницы.
child_hospital <- dataframeStart[0:0]
for (i in 1:nrow(dataframeStart)) 
{
  if (grepl("CHILD", dataframeStart$Facility.Name[i]))
  {
    if(!(dataframeStart$Facility.ID[i] %in% child_hospital$Facility.ID))
    {
      child_hospital <- rbind(child_hospital, data[i, ])
    }
  }
}
#Число больниц в городе.
hospital_number <- as.data.frame(table(child_hospital$City))

#Создаём требующийся dataframe.
dataframeFinal <- data.frame("State" = character(), "County Name" = character(), "City" = character(), "Number of hospitals" = character())

for (i in 1:nrow(child_hospital)) 
{
  if (!(child_hospital[["City"]][i] %in% dataframeFinal[["City"]]))
  {
    dataframeCurrent <- data.frame(child_hospital[["State"]][i], child_hospital[["County.Name"]][i], child_hospital[["City"]][i], hospital_number[ hospital_number$Var1 == child_hospital[["City"]][i], 2]) 
    names(dataframeCurrent) <- c("State", "County Name", "City", "Number of hospitals")
    dataframeFinal <- rbind(dataframeFinal, dataframeCurrent)
  }
}

dataframeFinal[1:15, ]
```

### Задание 2.

15. Используйте файл outcome-of-care-measures.csv
Напишите функцию, которая принимает на вход название штата и выдает на выход список, который содержит количество больниц в штате и среднее количество людей умерших и вернувшихся в больницу в течение 30 дней, для каждого из трех заболеваний.

```{r}
mean_patients <- function(state) {
  path = "C:/Users/79130/Desktop/outcome-of-care-measures.csv"
  data <- read.csv(path, colClasses = "character")
  state <-data[which(data$State == state),]
  
  hospitals_number <- length(unique(state$Hospital.Name))
  
  #Heart attack
  heart_attack_mortality <- state[,"Number.of.Patients...Hospital.30.Day.Death..Mortality..Rates.from.Heart.Attack"]
  heart_attack_mortality <- lapply(heart_attack_mortality, function(x) gsub("[^0-9.-]", NA, x))
  heart_attack_mortality <- lapply(heart_attack_mortality, function(x) as.numeric(x))
  heart_attack_mortality <- heart_attack_mortality[!is.na(heart_attack_mortality)]
  heart_attack_mortality_mean <- mean(unlist(heart_attack_mortality), na.rm=TRUE)
  
  heart_attack_readmission <- state[,"Number.of.Patients...Hospital.30.Day.Readmission.Rates.from.Heart.Attack"]
  heart_attack_readmission <- lapply(heart_attack_readmission, function(x) gsub("[^0-9.-]", NA, x))
  heart_attack_readmission <- lapply(heart_attack_readmission, function(x) as.numeric(x))
  heart_attack_readmission <- heart_attack_readmission[!is.na(heart_attack_readmission)]
  heart_attack_readmission_mean <- mean(unlist(heart_attack_readmission), na.rm=TRUE)
  
  #Heart_failure
  heart_failure_mortality <- state[,"Number.of.Patients...Hospital.30.Day.Death..Mortality..Rates.from.Heart.Failure"]
  heart_failure_mortality <- lapply(heart_failure_mortality, function(x) gsub("[^0-9.-]", NA, x))
  heart_failure_mortality <- lapply(heart_failure_mortality, function(x) as.numeric(x))
  heart_failure_mortality <- heart_failure_mortality[!is.na(heart_failure_mortality)]
  heart_failure_mortality_mean <- mean(unlist(heart_failure_mortality), na.rm=TRUE)
  
  
  heart_failure_readmission <- state[,"Number.of.Patients...Hospital.30.Day.Readmission.Rates.from.Heart.Failure"]
  heart_failure_readmission <- lapply(heart_failure_readmission, function(x) gsub("[^0-9.-]", NA, x))
  heart_failure_readmission <- lapply(heart_failure_readmission, function(x) as.numeric(x))
  heart_failure_readmission <- heart_failure_readmission[!is.na(heart_failure_readmission)]
  heart_failure_readmission_mean <- mean(unlist(heart_failure_readmission), na.rm=TRUE)
  
  #Pneumonia
  pneumonia_mortality <-state[,"Number.of.Patients...Hospital.30.Day.Death..Mortality..Rates.from.Pneumonia",]
  pneumonia_mortality <- lapply(pneumonia_mortality, function(x) gsub("[^0-9.-]", NA, x))
  pneumonia_mortality <- lapply(pneumonia_mortality, function(x) as.numeric(x))
  pneumonia_mortality <- pneumonia_mortality[!is.na(pneumonia_mortality)]
  pneumonia_mortality_mean <- mean(unlist(pneumonia_mortality), na.rm=TRUE)
  
  
  pneumonia_readmission <-state[,"Number.of.Patients...Hospital.30.Day.Readmission.Rates.from.Pneumonia",]
  pneumonia_readmission <- lapply(pneumonia_readmission, function(x) gsub("[^0-9.-]", NA, x))
  pneumonia_readmission <- lapply(pneumonia_readmission, function(x) as.numeric(x))
  pneumonia_readmission <- pneumonia_readmission[!is.na(pneumonia_readmission)]
  pneumonia_readmission_mean <- mean(unlist(pneumonia_readmission), na.rm=TRUE)
  
  values <- list(hospitals_number, heart_attack_mortality_mean, heart_attack_readmission_mean, heart_failure_mortality_mean,heart_failure_readmission_mean,pneumonia_mortality_mean,pneumonia_readmission_mean)
  names(values) <- c("Number of hospitals", "Heart Attack Mortality mean", "Heart Attack Readmission mean", "Heart Failure Mortality mean", "Heart Failure Readmission mean", "Pneumonia Mortality mean", "Pneumonia Readmission mean")
  return(values)
}

state <- "CA"
mean_patients(state)

```